# 求助陈版，小额贷款公司是否需要合并

提问人：zcfa 时间：2015-06-28 22:54:51
陈版，我们最近接触一家农牧企业（A企业），准备在三板挂牌；介入后发现其作为主发起人设立了一家小额贷款公司，小额贷款公司股权结构如下： 主发起人 A企业 持股比例20% 其他股东 A企业实际控制人 持股比例10% A企业实际控制人爱人 持股比例10% A企业实际控制人儿子 持股比例10% 剩余50%股权与A企业及实际控制人无关联关系该小额公司日常由A企业实际控制人爱人负责管理，A公司不参与任何经营活动；之所以将A企业作为主发起人，是因为当地金融办要求主发起人必须为法人，故将其作为主发起人。 请教陈版，A企业对小额贷款公司是权益法核算，还是以A企业与其实际控制人能够控制小贷公司为由合并财务报表？

回答人：chenyiwei
按照实质重于形式原则处理，考虑A企业自身能否对该小贷公司具有控制、共同控制或重大影响。就你所述情况看不纳入合并范围的可能性更大。实际控制人及其近亲属能够控制，并不意味着A企业自身能够控制。

提问人：zcfa 时间：2015-06-29 11:54:53
谢谢陈版，A企业仅仅是为了满足当地金融办对主发起人要求而参与进来的，小贷公司日常经营管理A企业均不参与，那就按照没有重大影响在可供出售金融资产核算了？

回答人：chenyiwei
由于是同一控制下的关联交易（如小贷公司的内部决策机制、该实际控制人配偶与本企业的关系等），请注意获取相关事实证据，不能仅仅依据管理层提供的说明。